# 想问一下，上年会计报表未经审计，

提问人：ivyszl 时间：2011-04-11 19:26:47
想问一下，上年会计报表未经审计，本年的报告要在审计报告正文的第一段说明这一情况吗？我最近看到有事务所这样出具报告，想问一下，这样出具报告是准则上有的吗？有人跟我说，这是根据准则上的意思来的。是这样的吗？

回答人：chenyiwei
《中国注册会计师审计准则第 1511 号—比较数据（ 2006 ）》第十三条： 如果上期财务报表未经审计，注册会计师应当在审计报告中予以说明，但这种说明并不减轻注册会计师针对本期期初余额实施恰当的审计程序的责任。